# 求助陈版主，反向购买判断的疑问

提问人：liuweisheng 时间：2022-11-02 10:26:11
发行股份购买股权，如果将发行股份和购买公司股权视为两项单独的交易，是不是就不认为是反向购买。如何进行区分。谢谢版主解惑

回答人：chenyiwei
这要遵循一揽子交易的判断原则。如果将其人为分拆为两项交易分别处理，则是否能够恰当反映其经济实质，是否只有作为一个整体来看才是具有商业实质和符合商业逻辑的。